臺灣高等法院臺中分院民事裁定　96年度抗字第331號
抗　告　人　乙○○
相　對　人　甲○○
　　　　　　　　　　　　之2
上列抗告人因與相對人間清償借款事件，對於中華民國96年5月
16日臺灣臺中地方法院96年度重訴字第27號所為裁定提起抗告，
本院裁定如下：
      主  文
原裁定廢棄。
      理  由
一、按「因契約涉訟者，如經當事人定有履行地，得由該履行地
    之法院管轄。」，民事訴訟法第十二條定有明文。又按「管
　　轄權之有無，應依原告主張之事實，按諸法律關於管轄之規
  　定而為認定，與其請求之是否成立無涉。本件相對人依其主
    張，既係向契約履行地之法院起訴，按諸民事訴訟法第十二
    條規定，原第一審法院即非無管轄權。至相對人主張之契約
    是否真正存在，則為實體法上之問題，不能據為定管轄之標
    準。」，最高法院六十五年度台抗字第一六二號判例參照。
    又在分期給付之債務，如定有數履行地者，該數履行地均有
    此審判籍之適用（見王甲乙、楊建華、鄭建才合著民事訴訟
    法新論，九十二年八月印行第二頁），故上開所指履行地應
    兼指契約行為地及結果地，始符立法本旨。
二、本件原法院以抗告人固然主張因相對人與抗告人之被繼承人
    王寶妹就本件借款債務約定由相對人以匯款至王寶妹設於第
    一銀行苗栗分行帳號：0000 0000000號帳戶之方式，分期清
    償，並提出王寶妹上開銀行儲蓄存款帳戶存摺為證，而認第
    一銀行苗栗分行為債務履行地，依民事訴訟法第十二條之規
    定，向債務履行地所在之本院提起清償借款訴訟等語，惟觀
    諸抗告人所提出相對人與抗告人被繼承人王寶妹所簽署之股
    票買賣借貸契約書內容，均無任何關於原告所述約定「債務
    履行地」之記載。又抗告人雖提出王寶妹設於第一銀行苗栗
    分行存摺資料，以證明締約時抗告人之被繼承人王寶妹確與
    相對人約定由相對人以匯款至王寶妹設於第一銀行苗栗分行
    帳戶之方式清償，然縱認抗告人所述屬實，相對人在各地金
    融機構均可履行匯款至王寶妹設立於第一銀行苗栗分行帳戶
    之義務，並不需要至第一銀行苗栗分行始可履行，抗告人執
    此主張抗告人之被繼承人王寶妹與相對人間契約訂有債務履
    行地，且履行地係在苗栗縣乙節，認難憑採，固非無見。惟
    管轄權之有無，應依原告主張之事實，按諸法律關於管轄之
　　規定而為認定。本件依抗告人起訴狀所載既已表明其被繼承
　  人王寶妹就本件借款債務約定由相對人以匯款至王寶妹設於
    第一銀行苗栗分行帳號：0000 0000000號帳戶之方式，分期
　  清償，並提出王寶妹上開銀行儲蓄存款帳戶存摺為證，即履
    行契約之結果地在第一銀行苗栗分行，依上開說明，該結果
    地自屬民事訴訟法第十二條規契約履行地，而上開履行地又
    屬原法院轄區，原法院自有管轄權，然原法院疏將本件訴訟
    裁定移送臺灣高雄地方法院，自有未洽。抗告論旨，指摘原
    裁定不當，求予廢棄，非無理由。
三、據上論結，本件抗告為有理由，依民事訴訟法第四百九十二
    條，裁定如主文。
中　　華　　民　　國　　96　　年　　6 　　月　　29　　日
                  民事第六庭　　審判長法　官　袁再興
                                      法　官  吳惠郁
                                      法　官  盧江陽
以上正本係照原本作成。
不得抗告。
　　　　　　　　　　　　　　　　　　　書記官　陳玫伶
中　　華　　民　　國　　96　　年　　6 　　月　　29　　日
                                                      Ｃ
